【裁判字號】    89,訴,161
【裁判日期】    890328
【裁判案由】    毒品危害防制條例
【裁判全文】
臺灣桃園地方法院刑事判決                          八十九年度訴字第一六一號
    公  訴  人  臺灣桃園地方法院檢察署檢察官
    被      告  乙○○
    選任辯護人  甲○○
右列被告因違反毒品危害防制條例案件，經檢察官提起公訴（八十八年度偵字第九八
六一號），本院判決如左：
        主  文
乙○○意圖販賣而持有第二級毒品，處有期徒刑伍年陸月。
扣案之第二級毒品安非他命壹大包及肆小包（毛重共計貳拾肆點肆公克）均沒收銷燬
；扣案之電子秤壹只、研磨機壹台均沒收，如全部或一部不能沒收時，追徵其價額或
以其財產抵償之。
        事  實
一、乙○○基於意圖販賣第二級毒品安非他命之犯意，於民國八十八年六月二十七日
    ，在桃園縣中壢市○○街九八號「健倫賓館」七０二室，意圖販賣而持有第二級
    毒品安非他命一大包及四小包（毛重共計二十四．四公克）。嗣於當日凌晨二時
    三十分許，在前開賓館七０二室為警查獲，並扣得乙○○所有之第二級毒品安非
    他命一大包及四小包（毛重共計二十四．四公克）、電子秤一只、研磨安非他命
    之研磨機一台。
二、案經桃園縣警察局龜山分局報請台灣桃園地方法院檢察署檢察官偵查起訴。
        理  由
一、訊據被告乙○○固坦承於右揭時地持有第二級毒品安非他命毛重共計二十四．四
    公克、電子秤一只、研磨機一台，均係其所有之事實不諱，惟矢口否認有何意圖
    販賣毒品而持有之犯行，辯稱：為警查獲之安非他命均係伊查獲當日買來供自己
    一個月施用的量，共二萬餘元，伊並無意圖販賣予他人之犯意，而電子秤係伊購
    買安非他命時怕因數量不夠，被他人欺騙而隨時攜帶，至於研磨機是伊預備要施
    用海洛因供研磨砂糖使用的，但尚未施用就被查獲了云云。然查，本案為警查獲
    之安非他命毛重共計二十四．四公克，數量甚鉅，且係按重量之不同分以不同之
    包裝為一大包、四小包，並有電子秤一只、研磨機一台扣案可資佐証，此與單純
    施用毒品者所持有之毒品數量及器具有明顯之差異，並遭查獲上開毒品之重量甚
    多，應非短期內可得吸食完畢，亦與一般吸食一次購買少量毒品吸用之情形不合
    ，又據被告於警訊時陳稱：「（安非他命向何人購買？）向綽號小偉男子，以新
    台幣壹仟元購買約０．五公克。」（見偵查卷第五頁背面），顯然被告平日供自
    己施用之安非他命亦係以一次少量之方式購買，再據被告於警訊所陳之購買金額
    及數量換算，扣案毛重二十四．四公克之安非他命約值新台幣（下同）四萬八千
    八百元，而被告於本院時陳稱：伊一個月之薪水為五萬元等語，則被告豈有可能
    僅為供自己施用而將一個月之薪水花用殆盡而無留任何生活費用？況扣案之安非
    他命、電子秤、研磨機均係在賓館之房間內查獲，電子秤、研磨機均非供一般施
    用毒品所用之物品，被告何需一直隨身攜帶？顯與常情有違，應認前開物品係供
    被告意圖販賣而持有之用，被告之前開辯詞，顯係飾卸推諉之詞，無足採信。故
    本件事証明確，被告犯行洵堪認定。
二、核被告之所為，係犯毒品危害防制條例第五條第二項之意圖販賣而持有第二級毒
    品罪。爰審酌被告之素行、犯罪之動機、目的、手段、生活狀況、智識程度、意
    圖販賣而持有具有成癮性之毒物，數量甚多，犯罪所生之損害甚鉅及犯罪後之態
    度等一切情狀，量處如主文所示之刑，以資懲儆。扣案之第二級毒品安非他命一
    大包及四小包（毛重共計二十四．四公克）應依毒品危害防制條例第十八條第一
    項前段之規定宣告沒收銷燬之。又電子秤一只、研磨機一台均為被告所有供犯罪
    所用之物，被告雖辯稱：研磨機係預供施用海洛因所用云云，惟被告為警查獲時
    並未扣得海洛因，其亦供稱並無施用海洛因，既無施用海洛因之犯行，何需隨身
    攜帶施用海洛因之器具？堪認前開辯解僅係脫罪之詞，實不足採，前開物品既係
    被告供犯罪所用之物，均依毒品危害防制條例第十九條第一項之規定宣告沒收，
    如全部或一部不能沒收時，追徵其價額或以其財產抵償之。
據上論斷，應依刑事訴訟法第二百九十九條第一項前段，毒品危害防制條例第五條第
二項、第十八條第一項前段、第十九條第一項，判決如主文。
本案經檢察官陳志全到庭執行職務。
中      華      民      國      八十九    年      三     月    二十八   日
                                臺灣桃園地方法院刑事第一庭
                                    法  官  林  恆  吉
右正本證明與原本無異。
如不服本判決，應於判決送達後十日內向本院提出上訴狀( 應附繕本 )，上訴於
臺灣高等法院。
                                    書記官  楊  文  雄
中        華      民        國   八十九   年   三     月    二十九    日
附論罪科刑依據之法條：
毒品危害防制條例第五條第二項
毒品危害防制條例第五條
意圖販賣而持有第一級毒品者，處無期徒刑或十年以上有期徒刑，得併科新臺幣七百
萬元以下罰金。
意圖販賣而持有第二級毒品者，處五年以上有期徒刑，得併科新臺幣五百萬元以下罰
金。
意圖販賣而持有第三級毒品者，處三年以上十年以下有期徒刑，得併科新臺幣三百萬
元以下罰金。
意圖販賣而持有專供製造或施用毒品之器具者，處五年以下有期徒刑，得併科新臺幣
一百萬元以下罰金。


司法院資訊處製作；財團法人民間司法改革基金會備份。
